

# CONTACTO

joselasida@gmail.com 687264751

Aljamar III, casa 80

41940 Tomares

Sevilla

# **JOSE TOMAS LASIDA FERNANDEZ**

## **FISIOTERAPEUTA**

### RESUMEN

Me llamo José Tomás, tengo 39 años y soy de Sevilla.

Estoy Casado y tengo dos hijas.

Actualmente soy autónomo, trabajo a domicilio y en la clinica Centro FS.

También soy el fisioterapeuta del Rugby Universitario Sevilla (cocodrilas rugby).

Tengo coche propio y disponibilidad inmediata.

## **ESTUDIOS**

GRADO DE FISIOTERAPIA

UNIVERSIDAD DE SEVILLA

2012 - 2018

Título de Cambridge Nivel B1

Mayo 2018

Terapia Manual Ortopédica

Curso de 250 horas realizado con TMO Formación

Marzo a Julio 2019

## Monografico de hombro

Curso de tres dias dedicado al hombro.

Organizado por Fisiodocent e impartido por LLuis Puig

Noviembre 2019

# EXPERIENCIA LABORAL

#### HOSPITAL FREMAP

Junio 2019 a Febrero 2020

Trabajé en este Hospital de referencia de traumatología laboral de Andalucia y Canarias.

#### CLINICA MIGUEL NARANJO Diciembre 2018 a Junio 2019

Clínica de accidentes de trafico y de compañías aseguradoras localizada en Camas, Sevilla.

He realizado otros trabajos con pacientes a domicilio, en campeonatos de tenis y baloncesto.

## **OTROS ASPECTOS**

Disponibilidad inmediata

Vehículo propio

Soy una persona empática con los pacientes, buen compañero y comprometido.

### ANTES DE FISIOTERAPIA

Entre 2002 y 2018

He trabajado como albañil, frutero, en fábricas y montando escenarios hasta que en 2006 realicé un curso de cocina.

Desde entonces y hasta 2018 me dediqué a la cocina en diversos restaurantes.